臺灣高雄地方法院交通事件裁定　　　　100年度交聲字第735號
原處分機關　高雄市政府交通局
異　議　人　林慧芳
上列異議人因違反道路交通管理處罰條例案件，對於高雄市政府
交通局於中華民國100年3月16日所為之裁決（原處分案號：高市
交裁字第裁32-BGB013500號）聲明異議，本院裁定如下：
    主  文
原處分撤銷。
林慧芳不罰。
    理  由
一、聲明異議意旨略以：異議人林慧芳於民國100 年2 月5 日晚
    上6 時53分許，將所有之車號9876-UK 號自小客車停放於高
    雄市○鎮區鎮○路120 號，並非如舉發照片所示之高雄市○
    鎮區鎮○路106 號，該路段120 號已申請塗銷禁止臨時停車
    線，該處並未禁止停車，僅車頭不及20公分壓到紅線，依微
    罪不罰法理，請求撤銷原處分等語。
二、按紅實線，設於路側，用以禁止臨時停車，道路交通標誌標
    線號誌設置規則第149 條第1 項第5 款定有明文。又汽車駕
    駛人在禁止臨時停車處所停車者，處新臺幣600 元以上1200
    元以下罰鍰，道路交通管理處罰條例第56條第1 項第1 款亦
    有明文。
三、經查，本件異議人所有之上開自小客車，於100 年2 月5 日
    晚上6 時53分許，為警以在高雄市鎮○路106 號前禁止臨時
    停車標線處所違規停車為由，逕行舉發違反道路交通管理處
    罰條例第56條第1 項第1 款之規定，有高雄市政府警察局交
    通警察大隊之舉發違反交通管理事件通知單及違規採證照片
    在卷可稽，異議人則以上情置辯。本院經依職權將異議人提
    出之現場照片及原舉發單位之採證照片向高雄市政府交通局
    函查異議人停車之處是否為禁止停車路段，經該局函覆以：
    經100 年4 月19日現場勘查，目前鎮興路100 號至130 號之
    間路段，除鎮興路120 號前原申請自用車庫劃設禁止臨時停
    車紅線，因取消申請已塗銷開放供停車使用外，其餘均為禁
    止臨時停車紅線。隨函所示附件一a 、附件二c 之照片（即
    申請人提出之附件三a 、附件四c 照片）應為鎮興路120 號
    ，並非禁止停車區域，由於標線未能完全刨除，致有斑駁脫
    落之感等語，有該局100 年4 月26日高市交停管字第100002
    0482號函1 紙附卷可憑。又本院比對異議人所提出之附件三
    a 照片以及附件三b 之舉發照片（即本院函文所附之附件一
    a 、附件一b 照片），該2 張照片中關於竹竿、固定樹木之
    木材、花圃上之碎片、藍色花盆位置均相同，且經本院向原
    舉發單位調取本件舉發之證據時，原舉發單位僅提出從車頭
    拍攝之照片，並無從車尾或其他角度拍攝之照片，是依照原
    舉發單位所提出之證據，以及異議人所提出之證據相互比對
    ，異議人主張停放車輛之位置為鎮興路120 號前，並非如原
    舉發單位所附之照片上所載之鎮興路106 號乙節，尚非不可
    採信。又觀諸卷附照片以及參照高雄市政府交通局100 年4
    月26日高市交停管字第1000020482號函，異議人停車之高雄
    市○鎮區鎮○路120 號前應為開放供停車之處所，且上開自
    小客車之主車體應係在非禁止停車區域內，依照舉發照片之
    角度，亦僅可確認車頭在紅線上。本院審酌一般駕駛人於路
    邊停車時，每須遷就該停車空位周邊之地形、地物、該停車
    空位前後方已停放車輛之位置等情狀，而採取較為彈性之停
    車方式，倘駕駛人之停車方式並未逾越社會生活之合理期待
    ，亦非交通法令相關禁止規定所欲避免之結果，當無課以處
    罰之必要。再經衡以行政處分須符合比例原則之要求，其內
    涵包括目的與手段間的適當性，手段之必要性，以及手段成
    本與目的達成利益之間的衡平性。查本件異議人於上開地點
    停車，其車身係緊鄰道路邊緣，並未突出於路面，而其車身
    所在位置並非劃設紅線之區域，僅車頭前端超越紅線；以異
    議人前述停車之全部情狀綜合觀察，尚難認已逾越社會大眾
    對於路邊停車之合理期待，於交通秩序、安全影響輕微，其
    情狀亦非主管機關於該路段劃設紅線之規範目的所欲禁止之
    結果，異議人本件停車行為固非無不當之處，然仍屬社會期
    待及法令規範目的所容許之範圍內，尚非必課以處罰之違規
    行為，否則，不無招致行政機關裁量權過度干預人民生活、
    人民行止動輒得咎之譏。綜上所述，本件異議人之行為，尚
    未達應以違規停車之事由課以處罰之程度，原處分機關未及
    詳查，而對異議人為首揭之處分，尚有未洽，爰撤銷原處分
    ，依法為異議人不罰之諭知，以昭慎重。
四、從而，原處分機關逕據上開舉發通知單所載之違規事實，依
    道路交通管理處罰條例第56條第1 項第1 款之規定，裁處異
    議人罰鍰新臺幣900 元，即有未洽。是異議人聲明異議，經
    核為有理由，應由本院將原處分撤銷，另為異議人不罰之裁
    定，以資救濟。
據上論斷，應依道路交通管理處罰條例第87條第2 項、道路交通
案件處理辦法第19條前段，裁定如主文。
中    華    民    國   100    年    6     月    24    日
                       交通法庭  法  官  黃宣撫
以上正本證明與原本無異。
如不服本裁定，應於收受送達後5 日內向本院提出抗告狀。
中    華    民    國   100    年    6     月    24    日
                                 書記官  葉正昭